---
title: "Como se tornar um bilionário"
output: html_document
date: '2022-07-04'
---

```{r setup, include=FALSE}
knitr::opts_chunk$set(echo = FALSE)
```

```{r}
#Carregando pacotes
library(dplyr)
library(tidyverse)
library(ggplot2)
```

```{r}
#Limpeza dos dados
setwd("../archive/")
lista_forbes <- read.csv("forbes_2022_billionaires.csv")
lista_forbes <- subset(lista_forbes, select = c(rank,personName,age,finalWorth,category,country,selfMade,gender))
lista_forbes <- as_tibble(lista_forbes) 
```
#Introdução
A apresentação feita será baseada na análise do conjunto de dados "Bilionários em 2022 pela Forbes",  que pode ser obtido pelo link: https://www.kaggle.com/datasets/prasertk/forbes-worlds-billionaires-list-2022 
O objetivo da escolha deste banco de dados é inspecionar quais fatores possuem relevância na jornada para tornar-se um bilionário. Originalmente, o conjunto escolhido possuía 22 variáveis, porém a fim de extrair nossos resultados de interesse, fizemos uma seleção de variáveis  e mantivemos apenas as características relevantes. Dessa forma, a análise será conduzida através do estudo das variáveis: idade, gênero, país de origem, área de atuação e selfmade.

##Perguntas de interesse:
###1) O gênero do indivíduo é um fator determinante quando se trata de trilhar uma carreira bilionária?

###2) Há alguma correlação entre idade mais avançada e a dimensão da fortuna?
	
###3) A área de atuação está diretamente relacionada a obtenção de riquezas?

###4) O país de origem do indivíduo mostra-se um fator relevante?

##Descrição das variáveis de interesse:
###Age: Idade
	- Quantitativa contínua, numérico

###Finalworth: Fortuna
	- Quantitativa contínua, numérico 

###Category: Área de atuação
	- Qualitativa nominal, caractere

###Country: País de origem 
	- Qualitativa nominal, caractere

###Self made: Herdeiro ou não
	- Qualitativa nominal, caractere

###Gender: Gênero
	- Qualitativa nominal, caractere

```{r}
#Criação do subset self-made
herdeiros <- lista_forbes %>% filter(selfMade == "False")
selfmade <- lista_forbes %>% filter(selfMade == "True")
proporcao_selfmade <- nrow(selfmade)/nrow(lista_forbes)
proporcao_herdeiros <- nrow(herdeiros)/nrow(lista_forbes)
#gráfico selfmade
slcs1 <- c(proporcao_selfmade,proporcao_herdeiros)
ppt1<- paste(c(round(100*slcs1/sum(slcs1),1)),"%",sep = "")
g1 <- pie(x = slcs1, labels = ppt1, main="Selfmade x Herdeiros",col = rainbow(length(slcs1)))
legend("topright",c("Selfmade","Herdeiro"),cex = 0.8,fill = rainbow(length(slcs1)))
``` 

```{r}
homens <- lista_forbes %>% filter(gender == "M")
mulheres <- lista_forbes %>% filter(gender == "F")
p_ht <- nrow(homens)/nrow(lista_forbes)
p_mt <- nrow(mulheres)/nrow(lista_forbes)
slcs2 <- c(p_ht,p_mt)
ppt2<- paste(c(round(100*slcs2/sum(slcs2),1)),"%",sep = "")
g2 <- pie(x = slcs2, labels = ppt2, main="Homens bilionários x Mulheres bilionárias",col = rainbow(length(slcs2)))
legend("topright",c("Homens","Mulheres"),cex = 0.8,fill = rainbow(length(slcs2)))

``` 

```{r}
h_herdeiros <- herdeiros %>% filter(gender == "M")
m_herdeiras <- herdeiros %>% filter(gender == "F")
proporcao_hh <- nrow(h_herdeiros)/nrow(herdeiros)
proporcao_mh <- nrow(m_herdeiras)/nrow(herdeiros)
slcs3 <- c(proporcao_hh,proporcao_mh)
ppt3<- paste(c(round(100*slcs3/sum(slcs3),1)),"%",sep = "")
g3 <- pie(x = slcs3, labels = ppt3, main="Homens herdeiros x Mulheres herdeiras",col = rainbow(length(slcs3)))
legend("topright",c("Homens","Mulheres"),cex = 0.8,fill = rainbow(length(slcs3)))
```

```{r}
h_selfmade<- selfmade %>% filter(gender == "M")
m_selfmade <- selfmade %>% filter(gender == "F")
proporcao_hs <- nrow(h_selfmade)/nrow(selfmade)
proporcao_ms <- nrow(m_selfmade)/nrow(selfmade)
slcs4 <- c(proporcao_hs,proporcao_ms)
ppt4<- paste(c(round(100*slcs4/sum(slcs4),1)),"%",sep = "")
g4 <- pie(x = slcs4, labels = ppt4, main="Homens Selfmade x Mulheres Selfmade",col = rainbow(length(slcs4)))
legend("topright",c("Homens","Mulheres"),cex = 0.8,fill = rainbow(length(slcs4)))

```

```{r}
media_idade <- lista_forbes$age %>% mean(na.rm=TRUE)
media_h <- homens$age %>% mean(na.rm=TRUE)
media_m <- mulheres$age %>% mean(na.rm=TRUE)
media_hr <- herdeiros$age %>% mean(na.rm=TRUE)
media_sm <- selfmade$age %>% mean(na.rm=TRUE)
tabela_idade <- c(media_idade,media_h,media_m,media_hr,media_sm)
hist(x = lista_forbes$age, breaks = 20,main = "Qual é a idade dos  bilionários?",xlab = "Idade",ylab = "Frequência",col = "turquoise")
tabela_idade <- tabela_idade %>% as_tibble()
tabela_idade <- cbind(tabela_idade,c("Geral"," Homens","Mulheres","Herdeiros","Selfmade"))
colnames(tabela_idade)[1]<- "Média Idade"
colnames(tabela_idade)[2]<- "Grupo analisado"
``` 

```{r}
tabela <- table(lista_forbes$country)
tabela <- tabela %>% as.data.frame()
tabela <- tabela[rev(order(tabela$Freq)),]
top10 <- c(tabela[1:10,])
top10 <- 100*top10$Freq/sum(tabela$Freq)
resto <- tabela[11:74,]
resto <- sum(100*resto$Freq / sum(tabela$Freq))
top10 <- c(top10,resto)
top10_etiquetas <- paste(c(round(top10,1)),"%",sep = "")
g_paises <- pie(x = top10, labels =    c(top10_etiquetas[1:5],">2%","-","-","-","-",top10_etiquetas[11]),main="Qual país tem mais  bilionários?",col = rainbow(length(top10)))
legend("topright",c("Estados Unidos","China","India","Alemanha","Reino Unido","Suiça","Hong Kong","Russia","Brasil","Itália","Outros Países"),cex = 0.8,fill = rainbow(length(top10_etiquetas)))

tabela_1 <- table(selfmade$country)
tabela_1 <- tabela_1 %>% as.data.frame()
tabela_1 <- tabela_1[rev(order(tabela_1$Freq)),]
top10_1 <- c(tabela_1[1:10,])
top10_1 <- 100*top10_1$Freq/sum(tabela_1$Freq)
resto_1 <- tabela_1[11:65,]
resto_1 <- sum(100*resto_1$Freq / sum(tabela_1$Freq))
top10 <- c(top10,resto_1)
top10_etiquetas <- paste(c(round(top10,1)),"%",sep = "")
g_paises <- pie(x = top10, labels =    c(top10_etiquetas[1:5],">2%","-","-","-","-",top10_etiquetas[11]),main="Qual país é mais fácil ficar bilionário?",col = rainbow(length(top10)))
legend("topright",c("China","Estados Unidos","India","Russia","Reino Unido","Hong Kong","Suiça","Alemanha","Canada","Australia","Outros Países"),cex = 0.8,fill = rainbow(length(top10_etiquetas)))


tabela_2 <- subset(lista_forbes, select = c(country,finalWorth,rank))
tabela_2 <- tabela_2[1:200,]
tabela_2 <- table(tabela_2$country)
tabela_2 <- tabela_2 %>% as.data.frame()
tabela_2 <- tabela_2[rev(order(tabela_2$Freq)),]
colnames(tabela_2)[1]<- "País"
colnames(tabela_2)[2]<- "Frequência no TOP 200 Faturamentos"

```



```{r}
#areas com maior concentração de renda
areas_fortuna <- lista_forbes %>% select(category, finalWorth) 
areas <- areas_fortuna %>% arrange(-finalWorth)
areas2 <- areas %>% group_by(category,) %>%
  summarise(areas_Networth = sum(finalWorth),
            .groups = 'drop')
areas_concen <- areas2 %>% arrange(-areas_Networth)
```








